臺灣高雄地方法院刑事判決　　　　　　　94年度訴字第1047號
公　訴　人　臺灣高雄地方法院檢察署檢察官
被　　　告　乙○○
　　　　　　　　　　現另案在臺灣高雄第二監獄執行中
上列被告因違反毒品危害防制條例案件，經檢察官提起公訴（起
訴案號：臺灣高雄地方法院檢察署94年度毒偵字第957 號、第14
23號）暨聲請併案審理（移併案號：臺灣高雄地方法院檢察署94
年度毒偵字第2731號、第4695號），嗣因被告就全部被訴事實均
為有罪之陳述，經本院告知簡式審判程序意旨，並聽取被告及公
訴人之意見後，合議庭裁定由受命法官獨任依簡式審判程序審理
，判決如下：
    主  文
乙○○連續施用第一級毒品，累犯，處有期徒刑壹年。扣案第一
級毒品海洛因貳拾壹包（其中壹包驗後淨重零點零陸公克、空包
裝重零點貳伍公克；另貳拾包驗後合計淨重壹點捌零公克、空包
裝重點陸零公克）、殘留海洛因成份之注射針筒壹支、橡皮軟
管壹條，均沒收銷燬之；扣案注射針筒貳支、橡皮軟管壹條均沒
收。
    事  實
一、乙○○前因竊盜、遺棄及過失傷害、詐欺等案件，經臺灣臺
    南地方法院以88年度易字第1012號判決、88年度訴字第747
    號判決、本院以90年度易字第301 號判決、90年度易字第25
    03號判決，分別判處有期徒刑6 月、1 年3 月、8 月、2 月
    確定，嗣經合併定應其執行刑，並於92年8 月31日執行有期
    徒刑完畢。又乙○○曾因施用毒品案件，經本院以90年度毒
    聲字第3678號裁定送觀察、勒戒後，認有繼續施用毒品傾向
    ，而由本院以90年度毒聲字第4057號裁定令入戒治處所施以
    強制戒治，復經本院以90年度毒聲字第6710號裁定停止戒治
    ，並由臺灣高雄地方法院檢察署檢察官以91年度戒毒偵字第
    648 號為不起訴處分確定，惟其因前開撤銷假釋，在停止戒
    治後直接接續執行徒刑及拘役，於92年10月18日釋放。
二、詎乙○○仍不知戒絕毒癮，明知海洛因經公告列為毒品危害
    防制條例第2條第2項第1 款之第一級毒品，不得非法持有、
    施用，猶於前開觀察、勒戒執行完畢釋放後五年內，基於施
    用第一級毒品海洛因之概括犯意，連續於如下時地施用第一
    級毒品：
    （一）94年1 月27日凌晨0時20 分許回溯24小時內某時（不
          含公權力拘束時間），在不詳地點，以不詳方式，施
          用第一級毒品海洛因1 次，並於94年1 月26日晚間10
          時20分許，在高雄市○○區○○路及文橫路口，因騎
          乘贓車（竊盜部分另案由檢察官聲請簡易判決處刑）
          遭警攔檢盤查，在其身上查獲並扣得第一級毒品海洛
          因1 包（驗後淨重零點零陸公克、空包裝重零點貳伍
          公克），始知上情。
    （二）94年2 月18日凌晨5 時許回溯24小時內某時（不含公
          權力拘束時間），在不詳地點，以不詳方式，施用第
          一級毒品海洛因1 次，並於94年2 月18日凌晨2 時40
          分許，在高雄市前金區扶輪公園網球場內，因騎乘贓
          車（另案偵辦）遭警攔檢盤查，在其身上查獲並扣得
          供己施用之第一級毒品海洛因20包（驗後合計淨重壹
　　　　　點捌零公克、空包裝重點陸零公克）、殘留海洛因
　　　　　成份之注射針筒1支、橡皮軟管1條，始知上情。
    （三）94年3 月1 日下午3 時50分許回溯24小時內某時（不
          含公權力拘束時間），在不詳地點，以不詳方式，施
          用第一級毒品海洛因1 次，並於94年3 月1 日下午3
          時30分許，在高雄縣鳳山市○○○路「龍成宮」前，
          為警查獲時所採取其尿液，經送鑑驗檢出嗎啡陽性反
          應，始知上情。
    （四）94年3 月26日凌晨2 時許回溯24小時內某時（不含公
          權力拘束時間），在高雄市前金區○○○街18號「我
          家旅館」512 號房內，以橡皮軟管綁住手臂之注射針
          筒方式，施第一級毒品海洛因1 次，嗣經警於94年3
          月26日中午12時10分許，在同上512 號房內查獲並扣
          得注射針筒2支、橡皮軟管1條，並採取其尿液，經送
          鑑驗檢出嗎啡陽性反應，始知上情。
三、案經高雄市政府警察局新興分局報請臺灣高雄地方法院檢察
    署檢察官偵查起訴暨併案審理。
    理  由
壹、程序方面：
一、按除被告所犯為死刑、無期徒刑、最輕本刑為三年以上有期
    徒刑之罪或高等法院管轄第一審案件者外，於法院行準備程
    序進行中，被告先就被訴事實為有罪之陳述時，審判長得告
    知被告簡式審判程序之旨，並聽取當事人、代理人、辯護人
    及輔佐人之意見後，裁定進行簡式審判程序；且受命法官行
    準備程序，與法院或審判長有同一之權限；又簡式審判程序
    之證據調查，不受刑事訴訟法第159 條第1 項、第161 條之
    2 、第161 條之3 、第163 條之1 及第164 條至第170 條規
    定之限制，刑事訴訟法第273 條之1 第1 項、第279 條第2
    項前段、第273 條之2 分別定有明文。
二、查本件被告所犯為死刑、無期徒刑、最輕本刑為三年以上有
    期徒刑以外之罪，且非高等法院管轄第一審之案件，其於準
    備程序就前揭被訴事實為有罪之陳述，經受命法官告知簡式
    審判程序之旨，並聽取當事人之意見後，本院認無不得或不
    宜改依簡式審判程序進行之處，爰依刑事訴訟法第273 條之
    1 第1 項、第284 條之1 ，裁定本件由受命法官獨任進行簡
    式審判程序，合先敘明。
貳、實體方面：
一、右揭犯罪事實，業據被告乙○○於審訊時供承不諱，且被告
    上開時、地為警查獲時所採取之尿液，分別送經高雄市立凱
    旋醫院、台灣檢驗科技股份有限公司均檢出嗎啡陽性反應，
    此有高雄市立凱旋醫院94年2 月24日及同年3 月7 日、同年
    4 月4 日濫用藥物尿液檢驗報告各一紙、台灣檢驗科技股份
    有限公司94年3 16日濫用藥物尿液檢驗報告一紙、被告尿液
    採證代碼對照表、扣押物品清單、照片等在卷可稽；另外扣
    案疑似含有海洛因成分之注射針筒1 支、橡皮軟管1 條、海
    洛因20包（驗後合計淨重壹點捌零公克、空包裝重點陸零
    公克）、海洛因1 包（驗後淨重零點零陸公克、空包裝重零
    點貳伍公克），分別經送往高雄醫學大學附設中和紀念醫院
    、法務部調查局檢驗結果，確實均含有第一級毒品海洛因成
    分，此有高雄醫學大學附設中和紀念醫院檢驗編號0000000
    0 號、00000000 號報告書、法務部調查局94年7 月5 日調
    科壹字第220020406 號鑑定通知書及其94年3 月15日調科壹
    字第220019359 號鑑定通知書各一紙附卷可佐，足徵被告上
    開自白與事實相符，堪信為真實，被告連續施用第一級毒品
    海洛因之犯行，洵堪認定。又查被告前於90年間，因施用毒
    品案件，經本院90年度毒聲字第3678號裁定送觀察、勒戒後
    ，認有繼續施用毒品傾向，而由本院以90年度毒聲字第4057
    號裁定令入戒治處所施以強制戒治，復經本院以90年度毒聲
    字第6710號裁定停止戒治，並於所餘戒治期間，付保護管束
    ，且於戒治期滿，經臺灣高雄地方法院檢察署檢察官以91年
    度戒毒偵字第648 號為不起訴處分確定，有上開不起訴處分
    書一件、臺灣高等法院被告全國前案紀錄表與臺灣高雄地方
    法院檢察署刑案資料查註紀錄表各一份在卷可稽，足徵被告
    確有於前開強制戒治執行完畢釋放後，5 年內再犯前揭連續
    施用第一級毒品海洛因之罪而事證明確，其犯行洵堪認定。
二、查海洛因係毒品危害防制條例第2 條第2 項第1 款所明定之
    第一級毒品，不得持有、施用。核被告乙○○所為，係犯毒
    品危害防制條例第10條第1 項之施用第一級毒品罪。其施用
    第一級毒品前持有毒品之低度行為，應為施用之高度行為所
    吸收，不另論罪。又被告先後施用第一級毒品海洛因之行為
    ，時間緊接，且反覆為之，所犯又係同一罪名之罪，顯係基
    於概括犯意為之，應依連續犯規定論以一罪，並加重其刑。
    至於公訴人聲請併案審理部分（移併案號：臺灣高雄地方法
    院檢察署94年度毒偵字第2731號、第4695號），因與本件起
    訴部分，有連續犯之裁判上一罪之關係，已如前述，依審判
    不可分原則，本院自屬有權一併審理，併此敘明。又被告前
    因竊盜、遺棄及過失傷害、詐欺等案件，經臺灣臺南地方法
    院以88年度易字第1012號判決、88年度訴字第747 號判決、
    本院以90年度易字第301 號判決、90年度易字第2503號判決
    ，分別判處有期徒刑6 月、1 年3 月、8 月、2 月確定，嗣
    經合併定應其執行刑，並於92年8 月31日執行有期徒刑完畢
    之事實，有本院93年度易字第1342號判決書、臺灣高等法院
    被告全國前案紀錄表及臺灣高雄地方法院檢察署刑案資料查
    註紀錄表一份在卷可稽，其於5 年之內，再犯本件有期徒刑
    以上之罪，為累犯，應依刑法第47條之規定，加重其刑，並
    依刑法第70條規定，遞加重之。末審酌被告前曾因施用上開
    毒品案件，經施以觀察勒戒、強制戒治後，仍再犯本件罪行
    ，足見戒毒意志不堅，毒癮非淺，未能體悟施用毒品對自己
    、家人造成之傷害及社會之負擔，自屬可議，惟念其犯後坦
    承犯行，犯後態度良好，而施用毒品乃自戕行為，未對他人
    造成危害等一切情狀，爰量處如主文所示之刑。
三、至於扣案第一級毒品海洛因21包，經送驗後確為第一級毒品
    海洛因21包（其中1 包驗後淨重零點零陸公克、空包裝重零
    點貳伍公克；另貳拾包驗後合計淨重壹點捌零公克、空包裝
    重點陸零公克），業如前述，係屬違禁物，而扣案之殘留
    海洛因成份之注射針筒1 支、橡皮軟管1 條，係被告所有供
    施用毒品海洛因所用之物，業據其供述在卷，然因針筒與海
    洛因成為一體難以析離，應整體認係海洛因毒品，均應依毒
    品危害防制條例第18條第1 項前段之規定，不問屬於犯人與
    否，均沒收銷燬之。另扣案之注射針筒2支、橡皮軟管1條，
    係被告所有供施用毒品海洛因所用之物，業據其供述在卷，
    爰依刑法第38條第1項第2款前段規定宣告沒收。至鑑驗耗用
    之海洛因既已滅失，自無庸宣告沒收銷燬，併此敘明。
據上論斷，應依刑事訴訟法第273 條之1 第1 項、第299 條第1
項前段，毒品危害防制條例第10條第1 項、第18條第1 項前段，
刑法第11條、第56條、第47條、第38條第1 項第2 款，判決如主
文。
本案經檢察官甲○○到庭執行職務。
中　　華　　民　　國　　94　　年　　8　 　月　　5 　  日
                      刑事第五庭    法　官  施添寶
以上正本證明與原本無異。
如不服本判決，應於收受送達後10日內向本院提出上訴書狀。
　　　　　　　　　　　　　　　      書記官  陳威志
中　　華　　民　　國　　94　　年　　8 　　月　　8 　　日
附錄本案判決論罪科刑法條：
毒品危害防制條例第10條
施用第一級毒品者，處六月以上五年以下有期徒刑。
施用第二級毒品者，處三年以下有期徒
